臺灣臺中地方法院刑事判決　　　　　　 100年度易字第1873號
公　訴　人　臺灣臺中地方法院檢察署檢察官
被　　　告　謝清順
上列被告因竊盜案件，經檢察官提起公訴（一００年度偵字第一
一二三五號），本院裁定進行簡式審判程序，判決如下：
    主    文
謝清順攜帶兇器竊盜，累犯，處有期徒刑柒月。
    犯罪事實
一、謝清順前因恐嚇危害安全案件，經臺灣嘉義地方法院以九十
    五年度嘉簡字第五五號判決判處有期徒刑三月，如易科罰金
    ，以銀元三百元折算一日確定，於民國九十五年六月二十四
    日在監服刑期滿執行完畢。詎仍不知悔改，於一百年五月十
    五日下午一時十五分許，行經遠揚營造工程股份有限公司（
    下稱遠揚公司）所承包、位在臺中市○○區○○路三段「新
    光橋四號生活圈」工地時，見圍籬外之抽水馬達連接電纜線
    且無人看管，遂認有機可乘，竟基於攜帶兇器竊盜之犯意，
    並意圖為自己不法之所有，持其在路旁所撿拾、客觀上足供
    作為兇器使用之刀片一片，將上開抽水馬達所連接之電纜線
    三綑（價值據遠揚公司工程師謝其達稱約為新臺幣二千四百
    元）抽出，再以前揭刀片剝除塑膠外層，欲將其內銅線分離
    而送至他處變賣求現，以此方式竊取遠揚公司所有之上開電
    纜線得手。適有員警巡經該處，發現謝清順行跡可疑而上前
    盤查，遂起獲遠揚公司遭竊之電纜線三綑（均已發還謝其達
    領回），並當場扣得謝清順所持有供前揭竊盜犯罪使用之刀
    片一片。
二、案經臺中市政府警察局太平分局報告臺灣臺中地方法院檢察
    署檢察官偵查起訴。
    理    由
一、本件被告謝清順於準備程序中，先就上開犯罪事實為有罪之
    陳述，且所犯係死刑、無期徒刑、最輕本刑為三年以上有期
    徒刑以外之罪，經本院告知簡式審判程序之旨，並聽取檢察
    官及被告之意見後，依刑事訴訟法第二百七十三條之一第一
    項之規定，裁定進行簡式審判程序，先此敘明。
二、上開犯罪事實，業據被告謝清順於警詢及偵審中坦承不諱，
    核與證人謝其達於警詢中證述遠揚公司電纜線遭竊情節相符
    ，並有現場測繪圖一張、現場照片十六張、贓物認領保管單
    一份附卷可稽，及刀片一片扣案為憑，足徵被告前揭自白應
    屬實情。又被告持以行竊之刀片，係金屬製成之切割工具，
    末端尖銳，持以揮擊顯足以傷害他人之身體乃至於危及生命
    ，客觀上自可供作兇器使用，殆無疑義。本案事證已臻明確
    ，被告犯行至堪認定。
三、按刑法第三百二十一條第一項第三款之攜帶兇器竊盜罪，係
    以行為人攜帶兇器竊盜為其加重條件，此所謂兇器，其種類
    並無限制，凡客觀上足對人之生命、身體、安全構成威脅，
    具有危險性之兇器均屬之，且祇須行竊時攜帶此種具有危險
    性之兇器為已足，並不以攜帶之初有行兇之意圖為必要。核
    被告謝清順攜帶刀片竊取遠揚公司所有之電纜線，核其所為
    ，係犯刑法第三百二十一條第一項第三款之攜帶兇器加重竊
    盜罪。查被告前因恐嚇危害安全案件，經臺灣嘉義地方法院
    以九十五年度嘉簡字第五五號判決判處有期徒刑三月，如易
    科罰金，以銀元三百元折算一日確定，於九十五年六月二十
    四日在監服刑期滿執行完畢，有臺灣高等法院被告前案紀錄
    表、刑案資料查註紀錄表各一份在卷可按，其受有期徒刑之
    執行完畢，五年內故意再犯本件法定本刑有期徒刑以上之罪
    ，為累犯，應依法加重其刑。爰審酌被告不知憑恃己力掙取
    金錢以供生活之需，竟仍恣意竊取他人財物，價值觀念非無
    偏差；再參以被告犯罪動機、目的、手段、所竊取之財物經
    濟價值有限、被告已於犯罪後坦承犯行之態度、具有高工畢
    業學歷之智識程度等一切情狀，量處如主文所示之刑，以示
    懲儆。扣案之刀片一片，據被告於本院訊問及審理時供稱：
    係路旁撿拾而來，並非其個人所有等語，而該刀片外型甚為
    輕薄，並無附著其他把手或固定設備，非無可能係他人替換
    後所任意丟棄，足認被告前揭所言尚非無憑。是依現存證據
    觀察，仍無從逕認上開竊盜工具確屬被告所有，本院自不得
    併予諭知沒收，附此敘明。
據上論斷，應依刑事訴訟法第二百七十三條之一第一項、第二百
九十九條第一項前段，刑法第三百二十一條第一項第三款、第四
十七條第一項，判決如主文。
本案經檢察官廖育賢到庭執行職務。
中    華    民    國   100    年    10    月    17    日
                  刑事第七庭    法  官  高文崇
以上正本證明與原本無異。
如不服本判決應於收受判決後10日內向本院提出上訴書狀，並應
敘述具體理由。其未敘述上訴理由者，應於上訴期間屆滿後20日
內向本院補提理由書（均須按他造當事人之人數附繕本）「切勿
逕送上級法院」。
告訴人或被害人對於判決如有不服具備理由請求檢察官上訴者，
其上訴期間之計算係以檢察官收受判決正本之日期為準。
                                書記官  葉卉羚
中    華    民    國   100    年    10    月    17    日
附錄本案論罪科刑法條：
刑法第三百二十一條第一項：
犯竊盜罪而有下列情形之一者，處六月以上、五年以下有期徒刑
，得併科新臺幣十萬元以下罰金：
一、侵入住宅或有人居住之建築物、船艦或隱匿其內而犯之者。
二、毀越門扇、牆垣或其他安全設備而犯之者。
三、攜帶兇器而犯之者。
四、結夥三人以上而犯之者。
五、乘火災、水災或其他災害之際而犯之者。
六、在車站、埠頭、航空站或其他供水、陸、空公眾運輸之舟、
    車、航空機內而犯之者。